# 投资成本小于净资产份额

提问人：196688 时间：2017-07-18 17:12:48
请问陈版主，甲公司是存续企业，原注册资本 200 万元（股东A和B)，现准备增资至 500 万元，乙公司单方向甲公司增资。增资时点账面净资产 2200 万元，评估值 2300 万元。合并时，投资成本小于净资产公允价值份额的部分调整营业外收入还在资本公积？另外，投资存续企业，是否需要审计评估？谢谢！

回答人：chenyiwei
增资前后的股权比例分别为多少？该甲公司是由A还是B控制？你所讨论的是A还是B的会计处理？ 是否需进行审计评估，如果A或者B涉及国资，则依据《企业国有资产评估管理暂行办法》（国务院国资委令第 12 号）规定，需进行评估；其他情形，可由股东自行决定是否评估。

提问人：taoyi4408 时间：2017-07-19 06:47:48
增资前，A持股75%，B持股25%。增资后，A,B股权被稀释，A30%,B10%, 乙公司60%。假设评估基准日甲公司账面净资产 220 万元，评估值 230 万元，乙公司出资 300 万，投资成本小于净资产份额部分，乙公司合并报表可计入营业外收入？乙公司新三板挂牌，非国有，对甲公司投资，是否需要审计评估？谢谢！

回答人：chenyiwei
对负商誉的确认要谨慎，请参考《瑞华研究 2010 ～ 2016 汇编》之“问题3-2-53（非同一控制下合并中负商誉确认应注意的问题）”。